<!DOCTYPE html PUBLIC "-//W3C//DTD XHTML 1.0 Transitional//EN" "http://www.w3.org/TR/xhtml1/DTD/xhtml1-transitional.dtd">
<html xmlns="http://www.w3.org/1999/xhtml">
<head>
	<meta http-equiv="Content-Type" content="text/html; charset=iso-8859-1" />
	<title>Ymmärrä suomea</title>
	<style type="text/css" media="all">@import "css/styles.css";</style>
	<script type="text/javascript" src="swfobject.js"></script>
</head>
<body class="font-medium">
	<div id="main-wrapper">
		<div id="topbar"></div>
		<div id="main-menu">
			<table cellspacing="0" cellpadding="0" border="0" class="add-links"><tr>
				<td class="item"><img class="raquo" src="i/raquo.gif" alt="" height="7" width="4" /><a href="/ymmarra/index.php?moduli=sanakirja">Sanakirja</a></td>
				<td class="item"><img class="raquo" src="i/raquo.gif" alt="" height="7" width="4" /><a href="/ymmarra/index.php?moduli=verbit">Verbiluettelo</a></td>
				<td class="item"><img class="raquo" src="i/raquo.gif" alt="" height="7" width="4" /><a href="/ymmarra/index.php?moduli=kielioppi">Kielioppi</a></td>
			</tr></table>
			<table cellspacing="0" cellpadding="0" border="0"><tr>
				<td class="item"><img class="raquo" src="i/raquo.gif" alt="" height="7" width="4" /><a href="/ymmarra/index.php">Etusivu</a></td>
				<td class="item"><img class="raquo" src="i/raquo.gif" alt="" height="7" width="4" /><a href="/ymmarra/index.php?moduli=tekstit">Lukutekstit</a></td>
			</tr></table>
		</div>
		<div id="content">
			<table cellspacing="0" cellpadding="0" border="0" id="content-wrapper"><tr>
				<td>
					<div id="left-menu">
												<div class="header-verb"><span>Verbit</span></div>
						<div class="menu">
								<div class="init"><a href="/ymmarra/index.php?moduli=verbit&kirjain=a">A</a></div>
								<div class="init"><a href="/ymmarra/index.php?moduli=verbit&kirjain=e">E</a></div>
								<div class="init"><a href="/ymmarra/index.php?moduli=verbit&kirjain=h">H</a></div>
								<div class="init"><a href="/ymmarra/index.php?moduli=verbit&kirjain=i">I</a></div>
								<div class="init"><a href="/ymmarra/index.php?moduli=verbit&kirjain=j">J</a></div>
								<div class="init"><a href="/ymmarra/index.php?moduli=verbit&kirjain=k">K</a></div>
								<div class="init"><a href="/ymmarra/index.php?moduli=verbit&kirjain=l">L</a></div>
								<div class="init"><a href="/ymmarra/index.php?moduli=verbit&kirjain=m">M</a></div>
								<div class="init"><a href="/ymmarra/index.php?moduli=verbit&kirjain=n">N</a></div>
								<div class="init"><a href="/ymmarra/index.php?moduli=verbit&kirjain=o">O</a></div>
								<div class="init"><a href="/ymmarra/index.php?moduli=verbit&kirjain=p">P</a></div>
								<div class="init"><a href="/ymmarra/index.php?moduli=verbit&kirjain=r">R</a></div>
								<div class="init"><a href="/ymmarra/index.php?moduli=verbit&kirjain=s">S</a></div>
								<div class="init"><a href="/ymmarra/index.php?moduli=verbit&kirjain=t">T</a></div>
								<div class="init"><a href="/ymmarra/index.php?moduli=verbit&kirjain=u">U</a></div>
								<div class="init"><a href="/ymmarra/index.php?moduli=verbit&kirjain=v">V</a></div>
								<div class="init"><a href="/ymmarra/index.php?moduli=verbit&kirjain=y">Y</a></div>
								<div class="init"><a href="/ymmarra/index.php?moduli=verbit&kirjain=Ä">Ä</a></div>
						</div>					</div>
				</td>
				<td>
					<div id="main-content">
						<div id="path">
							<a href=".">Etusivu</a> &gt; <a href="/ymmarra/index.php?moduli=verbit&kirjain=K">K</a>						</div>
													<h1>KIRISTYÄ</h1>
						<table cellspacing="0" cellpadding="0" border="0">
							<tr>
								<td colspan="2" style="padding-bottom:10px;"><strong>Aktiivin indikatiivi</strong></td>
							</tr>
							<tr>
								<td><pre>PREESENS                   
minä     kiristyn          
sinä     kiristyt          
hän      kiristyy          
me       kiristymme        
te       kiristytte        
he       kiristyvät        

PASSIIVI
         kiristytään       

IMPERFEKTI                 
         kiristyin         
         kiristyit         
         kiristyi          
         kiristyimme       
         kiristyitte       
         kiristyivät       

PASSIIVI
         kiristyttiin      

PERFEKTI
olen     kiristynyt        
olet     kiristynyt        
on       kiristynyt        
olemme   kiristyneet       
olette   kiristyneet       
ovat     kiristyneet       

PASSIIVI
on       kiristytty        

PLUSKVAMPERFEKTI
olin     kiristynyt        
olit     kiristynyt        
oli      kiristynyt        
olimme   kiristyneet       
olitte   kiristyneet       
olivat   kiristyneet       

PASSIIVI
oli      kiristytty        
</pre></td>
								<td>&nbsp;&nbsp;&nbsp;</td>
								<td><pre>  KIELTOMUOTO
  en        kiristy
  et        kiristy
  ei        kiristy
  emme      kiristy
  ette      kiristy
  eivät     kiristy


  ei        kiristytä

   
  en        kiristynyt
  et        kiristynyt
  ei        kiristynyt
  emme      kiristyneet
  ette      kiristyneet
  eivät     kiristyneet


  ei        kiristytty


  en    ole kiristynyt
  et    ole kiristynyt
  ei    ole kiristynyt
  emme  ole kiristyneet
  ette  ole kiristyneet
  eivät ole kiristyneet


  ei    ole kiristytty


  en    ollut  kiristynyt
  et    ollut  kiristynyt
  ei    ollut  kiristynyt
  emme  olleet kiristyneet
  ette  olleet kiristyneet
  eivät olleet kiristyneet


  ei    ollut  kiristytty
</pre></td>
							</tr>
						</table>
						<table cellspacing="0" cellpadding="0" border="0">
							<tr>
								<td colspan="2" style="padding-bottom:10px;"><strong>Aktiivin konditionaali</strong></td>
							</tr>
							<tr>
								<td><pre>PREESENS
minä     kiristyisin       
sinä     kiristyisit       
hän      kiristyisi        
me       kiristyisimme     
te       kiristyisitte     
he       kiristyisivät     

PASSIIVI
         kiristyttäisiin   

PERFEKTI
olisin   kiristynyt        
olisit   kiristynyt        
olisi    kiristynyt        
olisimme kiristyneet       
olisitte kiristyneet       
olisivat kiristyneet       

PASSIIVI
olisi    kiristytty        
</pre></td>
								<td>&nbsp;&nbsp;&nbsp;</td>
								<td><pre> 
  en        kiristyisi
  et        kiristyisi
  ei        kiristyisi
  emme      kiristyisi
  ette      kiristyisi
  eivät     kiristyisi


  ei        kiristyttäisi


  en    olisi  kiristynyt
  et    olisi  kiristynyt
  ei    olisi  kiristynyt
  emme  olisi  kiristyneet
  ette  olisi  kiristyneet
  eivät olisi  kiristyneet 


  ei    olisi  kiristytty
</pre></td>
							</tr>
						</table>
						<table cellspacing="0" cellpadding="0" border="0">
							<tr>
								<td colspan="2" style="padding-bottom:10px;"><strong>Aktiivin potentiaali</strong></td>
							</tr>
							<tr>
								<td><pre>PREESENS
minä     kiristynen        
sinä     kiristynet        
hän      kiristynee        
me       kiristynemme      
te       kiristynette      
he       kiristynevät      

PASSIIVI
         kiristyttäneen    

PERFEKTI
lienen   kiristynyt        
lienet   kiristynyt        
lienee   kiristynyt        
lienemme kiristyneet       
lienette kiristyneet       
lienevät kiristyneet       

PASSIIVI
lienee   kiristytty        
</pre></td>
								<td>&nbsp;&nbsp;&nbsp;</td>
								<td><pre> 
  en        kiristyne
  et        kiristyne
  ei        kiristyne
  emme      kiristyne
  ette      kiristyne
  eivät     kiristyne


  ei        kiristyttäne


  en    liene  kiristynyt
  et    liene  kiristynyt
  ei    liene  kiristynyt
  emme  liene  kiristyneet
  ette  liene  kiristyneet
  eivät liene  kiristyneet


  ei    liene  kiristytty
</pre></td>
							</tr>
						</table>
						<table cellspacing="0" cellpadding="0" border="0">
							<tr>
								<td colspan="2" style="padding-bottom:10px;"><strong>Aktiivin imperatiivi</strong></td>
							</tr>
							<tr>
								<td><pre>PREESENS

(sinä)   kiristy           
(hän)    kiristyköön       
(me)     kiristykäämme     
(te)     kiristykää        
(he)     kiristykööt       

PASSIIVI
         kiristyttäköön    

PERFEKTI

ole      kiristynyt        
olkoon   kiristynyt        
olkaamme kiristyneet       
olkaa    kiristyneet       
olkoot   kiristyneet       

PASSIIVI

olkoon   kiristytty        
</pre></td>
								<td>&nbsp;&nbsp;&nbsp;</td>
								<td><pre> 

  älä       kiristy
  älköön    kiristykö
  älkäämme  kiristykö
  älkää     kiristykö
  älkööt    kiristykö


  älköön    kiristyttäkö



  älä      ole  kiristynyt
  älköön   olko kiristynyt
  älkäämme olko kiristyneet
  älkää    olko kiristyneet
  älkööt   olko kiristyneet



  älköön   olko kiristytty
</pre></td>
							</tr>
						</table>
						<table cellspacing="0" cellpadding="0" border="0">
							<tr>
								<td colspan="2" style="padding-bottom:10px;"><strong>Verbin nominaalimuodot</strong></td>
							</tr>
							<tr>
								<td><pre>I INFINITIIVI              

Lyhyempi muoto:            
         kiristyä          

Pitempi muoto:             
         kiristyäkseni     
         kiristyäksesi
         kiristyäkseen
         kiristyäksemme
         kiristyäksenne
         kiristyäkseen

III  INFINITIIVI           

inessiivi    kiristymässä  
elatiivi     kiristymästä  
illatiivi    kiristymään   
adessiivi    kiristymällä
abessiivi    kiristymättä  
instruktiivi kiristymän    
                           
Passiivi
instruktiivi kiristyttämän 
                           
                           
</pre></td>
								<td>&nbsp;&nbsp;&nbsp;</td>
								<td><pre>  II INFINITIIVI

  inessiivi     kiristyessä
  instruktiivi  kiristyen 

  Passiivi
  inessiivi     kiristyttäessä






  IV INFINITIIVI

  nominatiivi   kiristyminen
  partitiivi    kiristymistä
      

  I PARTISIIPPI 
  aktiivi       kiristyvä
  passiivi      kiristyttävä

  II PARTISIIPPI 
  aktiivi       kiristynyt
  passiivi      kiristytty
</pre></td>
							</tr>
						</table>

					</div>
				</td>
			</tr></table>		</div>
		<div id="footer"><a href="http://www.oph.fi/"><img src="i/oph_logo_ymmarrasuomea.gif" width="157" height="35" alt="OPH" /></a></div>
	</div>
</body>
</html>
